臺灣新北地方法院民事裁定
111年度消債更字第115號
聲  請  人  李柏漢  
          
上列當事人聲請消費者債務清理更生事件，本院裁定如下:
    主  文
聲請人應於本裁定送達後十日內補正如附件所示事項。
    理  由
一、按聲請更生或清算不合程式或不備其他要件者，法院應以裁
    定駁回之，但其情形可以補正者，法院應定期間先命補正，
    消費者債務清理條例第8 條定有明文。
二、本件聲請人具狀聲請更生，有如附件所示事項應予補正，爰
    定期命補正，如逾期未補正，則駁回其聲請。
三、依消費者債務清理條例第8 條但書，裁定如主文。
中    華    民    國   111    年    3    月     18    日
                  民事第一庭  法  官   張紫能
正本係照原本作成。
本裁定不得抗告。
中    華    民    國   111    年    3    月     18    日
                              書記官   蘇哲男　　　
附件:
一、請預納本件郵務送達費新臺幣(下同)5,610元（暫依聲請人
    陳報之債權人10人，連同債務人即聲請人，合計共11人，並
    以每人10份，每份51元計算【計算式:11×51×10＝5,610】）;
    亦應指定倘預納費用須退費時，退費之帳戶(限聲請人個人
    帳戶，並提供存摺封面影本)。
二、請聲請人說明目前現居地為何?依聲請人所提出之戶籍謄本
    ，聲請人戶籍設於臺北市萬華區，據消費者債務清理條例(
    下簡稱消債條例)第5條第1項：「更生及清算事件專屬債務
    人住所地或居所地之地方法院管轄。」，聲請人應向臺灣臺
    北地方法院聲請，現聲請人向本院聲請本件更生，與上開條
    例有違，故請提出聲請人居所地為本院管轄範圍內之證明，
    如房屋租賃契約、最新戶籍謄本等。並請說明聲請人戶籍址
    之房地所有人係何關係？係基於何種法律關係設籍於此?又
    聲請人目前之同住家人為幾人？
三、請聲請人說明聲請更生前兩年迄今（即民國【下同】109年3
    月9日迄今），除了財產及收入狀況說明書中記載之收入外
    ，有無其他收入來源？又聲請人「目前」每月收入數額為何
    ?並請提供目前每月收入相關證明，如收入切結書、薪資袋
    、薪資轉帳紀錄等。（所謂收入係指基本薪資、工資、佣金
    、獎金、津貼、年金、保險給付、租金收入、退休金或退休
    計畫收支款、政府補助金、分居或離婚贍養費或其他收入款
    項在內之所有收入數額），另請聲請人補充說明111年1月至
    3月平均每月收入為何？(因聲請人於財產及收入狀況說明書
    中漏列上開月份，故請補充說明之)。
四、請說明聲請人有無領取社福補助津貼，如租屋津貼補助、低
    收入戶補助、老年津貼、國民年金、育兒津貼、身心障礙補
    助等？如有，每月可請領之金額為何？請提出相關證明文件
    或領取明細，例如存摺封面暨內頁等據實向法院陳報。此外
    ，聲請人自聲請本件更生前2年，即109年3月9日起，有無接
    受家屬扶養或親友資助必要生活支出費用？如有，請敘明詳
    細情形（每月或每週或不定時、每期金額多寡等），並提出
    該名家屬或親友之聯絡方式（姓名、住址、電話）、聲請人
    接受資助之相關證明文件等據實向法院陳報。
五、聲請人除已陳報之債權人外，有無其他民間債權人存在？若
    有，各積欠債務為何？另依聲請人所提出之財團法人金融聯
    合徵信中心信用報告書中所載，聲請人尚有渣打國際商業銀
    行讓與台新資產管理股份有限公司200,276元之債權及澳盛
    銀行讓與滙誠第二資產管理股份有限公司339,281元之債權
    未列入債權人清冊中，請聲請人說明上開兩筆債務是否納入
    本件更生聲請中，並請確認所有債權人及債權數額後，重行
    製作所有債權人清冊到院，並提出除已陳報之債權人外之借
    貸證明文件（例如借貸契約等）、聯絡電話、地址及相關還
    款證明資料。若重行製作債權人清冊之債權人大於2人，請
    按超過之債權人人數，以每人10份、每份51元自行計算郵務
    送達費並一併預納之。
六、請補正說明聲請人「目前」每月必要支出，是否如聲請狀中
    財產及收入狀況說明書所載「聲請前2年內」必要支出之項
    目及金額（即每月17,065元）？若有不同，請重新製作「目
    前」每月必要支出之清單，並註明各項支出項目及金額為何
    ，又若聲請人「目前」每月必要支出如大於111年度新北市
    政府所公告每人每月最低生活費一點二倍之金額即18,960元
    ，則請提供每項支出所對應之相關證據，如發票、收據、交
    易明細等。
七、請補正聲請人之財產目錄，並逐一補正下列財產項目：
  ㈠金融商品：
  1.請說明聲請人最近5 年內有無從事國內股票、期貨、基金或
    其他金融商品之投資？如有，請提出聲請人目前往來證券商
    之交易明細查詢表、證券存摺封面、內頁影本及投資股票往
    來金融機構存摺封面及內頁影本（應補登存摺至本裁定送達
    日）及相關之投資交易明細及證明文件。
  2.請向臺灣集中保管結算所股份有限公司申請聲請人本人自10
    9年度以來迄今於該公司之往來證券商、股票餘額、異動表
    等相關資料。待該公司查詢核發保管帳戶客戶餘額表、客戶
    存券異動明細表、集保戶往來參加人明細資料表（含帳號）
    及投資人於清算交割銀行未開戶明細表等文件後，再一併陳
    報本院。
  ㈡存款:
    請向中華民國銀行商業同業公會全國聯合會申請查詢聲請人
    於各金融機構之存款帳戶，並依循公會所查詢之所有金融機
    構，「自行」向各該金融機構申請自聲請更生前2年即109年
    3月9日至本裁定送達日之後，於各金融機構之「存摺」之完
    整交易紀錄明細。另提出之存款存摺則請完整影印「清楚」
    （須附完整內頁明細資料，包含金融機構名稱、帳號日期及
    金額，並補登存摺至本裁定送達日之後，且不得以一次彙整
    方式為登載），請務必「補登存摺」。此外，倘若僅提出存
    款餘額證明，本院即難認聲請人已盡協力義務。
  ㈢請聲請人說明有無事業投資或其他資產在內之各類財產，若
    有，請說明其性質及所在地，並提供相關證據。
  ㈣若聲請人之財產有設定擔保債權、優先權或其他負擔，應一
    併表明，並提出該等權利之設定契約書。
  ㈤聲請人於聲請更生前2年即109年3月9日迄今，期間內有無財
    產變動狀況？如有，應詳述其原因情事，據實向法院陳報（
    即就上開財產之有償、無償（原始或繼受）取得、移轉予他
    人、變更或設定負擔等事實或法律行為致生得、喪、變更權
    利之情形），並檢附相關證明文件。
  ㈥保單:
  1.請向中華民國人壽保險商業同業公會申請查詢歷年以聲請人
    為要保人之人壽保險投保紀錄，待該公會核發查詢結果相關
    文件後，再一併陳報本院。
  2.請依上開回函資料，提出以聲請人本人為要保人、被保險人
    或受益人之所有保險單（含人壽保單及儲蓄性、投資性保單
    ），並敘明各保險契約有效期限、每期保費金額、有無曾以
    保單向保險公司借款，以及若終止各該保險契約，可領回之
    金額各為若干？暨提出繳交保費單據及保險契約影本。並請
    依下方表格方式，陳報所有以聲請人本人擔任「要保人」、
    「被保險人」或「受益人」，投保商業保險之情形（保單價
    值準備金及解約金數額請自行逕向保險公司查詢，並陳報保
    險公司出具之證明文件）：
編號 要保人 被保險人 受益人 保險公司 保險種類 平均每月保費 保單價值準備金 解約金數額  01          02          03         
  3.倘依上開回函資料所示，有已註記失效之保單，請說明失效
    原因為何？何時失效？並提出相關資料釋明（如保險公司回
    函）。
  4.若聲請人曾有投保旅遊平安險，並請說明投保原因、旅遊地
    點、旅遊費用暨負擔方式，併請提出投保契約書（倘已無留
    存契約，請逕向保險公司申請後，陳報本院）。
八、將來之更生程序得否順利進行，乃繫於聲請人依自身經濟狀
    況所提更生方案是否確實可行及得兼顧債權人權益而定。倘
    更生方案無履行之可能，法院將無法認可更生方案，債務人
    提出本件聲請將無實益，故請聲請人釋明若經法院裁定開始
    更生程序，將以何種經濟來源支應每月更生還款金額及必要
    生活支出費用？有無其他可供擔保之人？無擔保及無優先權
    債權人依更生程序所得受償之總額及其計算方法為何?請說
    明每月能盡最大清償能力之更生方案為何？（即每月可供還
    款金額、分期期數）。
（以上均請依序提出證明文件並加以標示（如標籤紙），且請務
必「完整影印清楚」，並請於書狀列載證據目錄。另請聲請人向
本院陳報之資料及任何陳述，切勿使用任何不確定之字樣。並請
「詳細閱讀」後，逐一「誠實」補正，切勿缺漏。又上開請聲請
人申請之資料，請「盡速申請」後陳報，否則本院難認聲請人已
盡協力義務，有清理債務之真意與誠意。另請「一次」即補正齊
全。）